臺灣臺北地方法院刑事裁定　　　　　　 100年度聲字第3469號
聲　請　人　臺灣臺北地方法院檢察署檢察官
被　　　告　廖信雄
　　　　　　林育鈴
上列聲請人因被告等違反著作權法案件（九十九年度偵字第一二
三四○號、第一二三四一號），就扣案之物聲請單獨宣告沒收（
一百年度執聲字第二一一六號），本院裁定如下：
    主  文
聲請駁回。
    理  由
一、聲請意旨略以：臺灣臺北地方法院檢察署九十九年度偵字第
    一二三四○號被告林育鈴等二人違反著作權法一案，業經臺
    灣臺北地方法院檢察署檢察官為緩起訴處分確定。扣案之仿
    冒光碟等，爰依法聲請單獨宣告沒收等語。
二、按檢察官依第二百五十三條或第二百五十三條之一為不起訴
    或緩起訴之處分者，對供犯罪所用、供犯罪預備或因犯罪所
    得之物，以屬於被告者為限，得單獨聲請法院宣告沒收，刑
    事訴訟法第二百五十九條之一定有明文。次按被告於緩起訴
    期間內，有左列情形之一者，檢察官得依職權或依告訴人之
    聲請撤銷原處分，繼續偵查或起訴：一、於期間內故意更犯
    有期徒刑以上刑之罪，經檢察官提起公訴者。二、緩起訴前
    ，因故意犯他罪，而在緩起訴期間內受有期徒刑以上刑之宣
    告者。三、違背第二百五十三條之二第一項各款之應遵守或
    履行事項者，刑事訴訟法第二百五十三條之三第一項亦定有
    明文。又按現行刑事訴訟法為配合由職權主義調整為改良式
    當事人進行主義，並採行起訴猶豫制度，於同法增訂第二百
    五十三條之一，許由檢察官對於死刑、無期徒刑或最輕本刑
    三年以上有期徒刑以外之罪之案件，得參酌刑法第五十七條
    所列事項及公共利益之維護，認為適當者，予以緩起訴處分
    ，期間為一年以上三年以下，以觀察犯罪行為人有無施以刑
    法所定刑事處罰之必要，為介於起訴及微罪職權不起訴間之
    緩衝制度設計。其具體效力依同法第二百六十條規定，於緩
    起訴處分期滿未經撤銷者，非有同條第一款或第二款情形之
    一，不得對於同一案件再行起訴，足見在緩起訴期間內，尚
    無實質確定力可言，最高法院九十五年度臺非字第二八四號
    著有判決意旨可資參照，是被告在緩起訴期間仍有遭撤銷緩
    起訴或因發現新事實、新證據而接受刑事審判之虞，扣案之
    證物亦有為呈堂證據之可能性。再觀諸刑事訴訟法第二百五
    十九條第二項之立法理由：「案件於不起訴處分後，依本條
    第二項規定，除係應沒收或為偵查他罪或他被告之用，應留
    存者外，應即發還。惟此際如經告訴人聲請再議，經撤銷原
    處分，命令續行偵查或起訴時，該原可為證據或得沒收之物
    ，倘因發還致滅失，而無法再行扣押，勢將影響該案之續行
    偵查及日後之審判。爰但書之體例，於本條第二項但書增列
    『再議期間內或聲請再議中或聲請法院交付審判中，遇有必
    要應留存扣押物之情形』，以資適用。」，認檢察官於不起
    訴處分發生實質確定力前，扣案之證物尚有留存之必要，則
    於緩起訴處分發生實質確定力前，亦應同為處理。
三、經查：共同正犯謝永全為寶樺影視社負責人，被告廖信雄、
    林育鈴則分別隸屬寶樺影視社之阿波羅達冠店（設臺北縣新
    店市○○路一一八號一樓）及阿波羅寶興店（設臺北市○○
    區○○街一三四號一樓）之現場負責人，渠等均明知霹靂布
    袋戲系列節目「霹靂震寰宇之龍戰八荒」（下稱「龍戰八荒
    」）之視聽著作，係霹靂國際多媒體股份有限公司專屬授權
    予大霹靂國際影音股份有限公司，享有該視聽著作之著作財
    產權，未經著作財產權人之同意或授權，不得擅自重製、散
    布，詎共同正犯謝永全、被告廖信雄、林育鈴竟基於重製及
    散布該視聽著作之犯意聯絡，自民國九十九年一月間某日時
    起，由被告廖信雄自不明網站購買盜版「龍戰八荒」視聽著
    作光碟後，在阿波羅達冠店內，以前開光碟片為母片，輔以
    燒錄機與空白光碟片等物，重製前揭「龍戰八荒」光碟片，
    待重製完畢後，繼以每片新臺幣八十元價格，在阿波羅達冠
    店及寶興店販售前開未經授權之重製光碟片予不特定之人。
    嗣於九十九年五月十四日晚間七時許及同日晚間九時許，為
    警持搜索票至阿波羅達冠店及寶興店執行搜索，並查扣如附
    表所示之物之違反著作權法第九十一條第三項、第二項及同
    法第九十一條之一第三項第二項之罪等犯行，業經臺灣臺北
    地方法院檢察署檢察官於九十九年十二月六日以九十九年度
    偵字第一二三四○號、第一二三四一號為緩起訴處分確定，
    共同正犯謝永全、被告廖信雄、林育鈴之緩起訴期間均為二
    年，自九十九年十二月六日起至一百零一年十二月五日止，
    共同正犯謝永全、被告廖信雄、林育鈴各應書立二百字悔過
    之書一份，現仍在緩起訴期間內等情，有臺灣臺北地方法院
    檢察署檢察官九十九年度偵字第一二三四○號、第一二三四
    一號緩起訴處分書一份在卷可按。矧本案緩起訴期間既未屆
    滿，該緩起訴處分尚未具實質確定力，仍有被撤銷而再行偵
    查起訴致共同正犯謝永全、被告廖信雄、林育鈴接受刑事審
    判之虞，是本案扣案物在將來之審判程序中仍有為證據之可
    能，為免日後有勘驗證物而證物已沒收之不便，顯有繼續扣
    押之必要，不得在緩起訴期間屆滿前逕依刑事訴訟法第二百
    五十九條之一規定予以單獨宣告沒收，是聲請人之聲請，容
    有未洽，應予駁回。
四、依刑事訴訟法第二百二十條，裁定如主文。
中    華    民    國   100    年    12    月    9     日
                          臺灣臺北地方法院刑事第七庭
                              法      官  雷淑雯
以上正本證明與原本無異。
如不服本裁定，應於送達後五日內向本院提出抗告狀。
                              書  記  官  蕭君卉
中    華    民    國   100    年    12    月    9     日
附表：
┌──┬──────────┬──┬──────┐
│編號│   扣  案  物       │數量│  查扣地點  │
├──┼──────────┼──┼──────┤
│ 一 │正版龍戰八荒25、26集│1片 │阿波羅達冠店│
├──┼──────────┼──┼──────┤
│ 二 │正版龍戰八荒31、32集│5片 │阿波羅達冠店│
├──┼──────────┼──┼──────┤
│ 三 │盜版龍戰八荒31、32集│6片 │阿波羅達冠店│
├──┼──────────┼──┼──────┤
│ 四 │空白光碟            │50片│阿波羅達冠店│
├──┼──────────┼──┼──────┤
│ 五 │銷售紀錄            │1本 │阿波羅達冠店│
├──┼──────────┼──┼──────┤
│ 六 │盜版龍戰八荒31、32集│2片 │阿波羅寶興店│
├──┼──────────┼──┼──────┤
│ 七 │空白光碟            │30片│阿波羅寶興店│
├──┼──────────┼──┼──────┤
│ 八 │銷售紀錄            │1本 │阿波羅寶興店│
├──┼──────────┼──┼──────┤
│ 九 │燒錄器              │1台 │阿波羅寶興店│
└──┴──────────┴──┴──────┘